# 请教陈版主合并报表盈余公积

提问人：夏有凉风 时间：2019-03-16 04:30:48
请问陈版主，年报做集团合并时，子公司有些是亏损不计提盈余公积，也有些是盈利且计提了盈余公积，但合并抵消后合并报表盈余公积与母公司盈余公积应是一样的对吗？假设不存在其他特殊情况，只是连续的年报审计。

回答人：chenyiwei
一般习惯做法是合并报表和母公司单户报表层面的盈余公积金额相同，即子公司的归母盈余公积在合并报表中全部在未分配利润中体现。注意：此处仅讨论一般的盈余公积（法定、任意），专项储备和一般风险准备不在此处讨论范围。

提问人：夏有凉风 时间：2019-03-17 04:00:00
感谢陈老师的回复，明白了。不好意思再问个问题，请问陈老师，是不是只有对公司利润影响大的诉讼才需要在辅助中披露？不管是作为或有事项、日后事项还是作为其他重大事项？（假设性质上不重大，就只需考虑金额的影响？）麻烦陈老师了！谢谢陈老师！

回答人：chenyiwei
附注披露有重要性原则，对不重大的诉讼可以不逐笔披露，但要分类披露其影响金额总数。

提问人：夏有凉风 时间：2019-03-20 05:32:01
感谢陈老师耐心教导！请陈老师容我再问一个问题，像企业作为诉讼方，2017 年诉讼客户欠款且于 2017 年判决企业胜诉，企业一直没收到欠款，并于 2019 年 2 月申请了财产保全，影响金额不重大，且只有一笔诉讼，这种情况可以就不披露了吧？（因为我理解该诉讼对企业没有任何不利影响，且金额也不重大，再加上出于谨慎性考虑是否可以不披露？）；然后这种2017 年判决， 2019 年 2 月进一步申请财产保全的情况，对于 2018 年年报来说属于期后非调整事项吗（假如不考虑金额是否重大）？敬请尊敬的陈老师赐教，不胜感激！

回答人：chenyiwei
也可以不披露，但对此类应收款项应按个别认定法计提准备，考虑该保全的有效性及其对可收回金额的影响。 2019 年 2 月进一步申请财产保全属于2018 年度报表中的非调整事项。